# 外汇远期合约套期

提问人：stacton202 时间：2023-05-23 16:13:50
请教陈版主，比如目前5.31账面确认应付账款 100 美金，付款日为次年5.31；为了锁定汇率风险，签署的外汇合约约定次年5.31按汇率 7 购入 100 美金，请教： 1 ）判断是否满足套期，除了远期合约到期日与应付款到期日相同，以及有套期说明文档外，其他还需要啥吗？ 2 ）目前情况，是否可选择做套期，也可选择不做套期？ 3 ）做套期的话，是否应付款的初始确认，要按照锁定汇率 7 折算入账，而非当时的市场汇率？ 4 ）套期会计下，是否持续期间及交割期间，因为总会有金额相同、方向相反的套期损益，所以均不会影响净利润？ 非常感谢！

回答人：chenyiwei
1 、除了到期日相同以外，还有金额、币种等方面匹配的条件。在条件匹配以保证高度有效的前提下，注意做好文档方面的工作。
2 、套期会计是可选项，即使完全符合条件也可以不用。
3 、应付款项仍按当时市场汇率入账，将市场汇率与锁定汇率之间的差额作为金融资产/金融负债核算。
4 、这是理论状态，而且仅针对公允价值套期而言。事实上套期有效性很难达到100%，无效套期部分的影响还是会对当期损益产生影响。